# 定制化产品相关研发支出的会计处理

提问人：tongyuan325348 时间：2021-12-31 21:31:34
请教陈版和各位老师，
根据《监管规则适用指引——会计类第 2 号》，2-8
企业与客户签订合同，为客户研发、生产定制化产品。客户向企业提出产品研发需求，企业按照客户需求进行产品设计和研发。产品研发成功后，企业按合同约定采购量为客户生产定制化产品。对于前述定制化产品客户合同过程中发生的研发支出，若企业无法控制相关研发成果，如研发成果仅可用于该合同、无法用于其他合同，企业应按照收入准则中合同履约成本的规定进行处理，最终计入营业成本。
但是如果研发失败呢？
考虑以下两种情况：
1 、研发失败，客户将给公司一定金额的补偿，补偿金额可能与研发支出相关（例如，研发支出的一定比例金额），也可能与研发支出无关，比如定额 500 万元。这种情况下，尚可以认为客户的补偿作为收入，研发支出结转成本，毛利有可能为正也有可能为负或 0 。
2 、研发失败，客户不会给公司任何补偿，这种情况下公司将只有成本没有收入？还是将成本结转到研发费用呢？
谢谢陈版和各位老师指教！

回答人：chenyiwei
1 、你的理解基本合理。
2 、这种情况下公司将只有成本没有收入。不能将成本结转到研发费用。